【裁判字號】    97,上更(一),26
【裁判日期】    970312
【裁判案由】    毒品危害防制條例
【裁判全文】
臺灣高等法院臺中分院刑事判決      97年度上更(一)字第26號
上  訴  人  臺灣臺中地方法院檢察署檢察官
上  訴  人
即  被  告  丙○○
                    現於臺灣臺中女子戒治所
選任辯護人  劉有德律師
上列上訴人因毒品危害防制條例案件，不服臺灣臺中地方法院95
年度訴字第998號中華民國95年8月29日第一審判決（起訴案號：
臺灣臺中地方法院檢察署95年度毒偵字第4671號），提起上訴，
經判決後，由最高法院發回更審，本院判決如下：
    主  文
上訴駁回。
    事  實
一、丙○○明知海洛因係毒品危害防制條例第 2條第2項第1款規
    定之第一級毒品，竟基於意圖營利販賣第一級毒品海洛因之
    犯意，於民國（下同）95年2月26凌晨5時許，在台中市○○
    路、中港路口附近，以每錢新台幣（下同）2萬6千元及2萬8
    千元販入如附表所示有剪角及未剪角之海洛因若干數量後，
    乃於95年2月27日12時13分起，以友人吳潤妹所有門號00000
    00000號行動電話電話（未扣案）傳簡訊給甲○○持用之門
    號0000000000號之行動電話，暗示「剛拿回海洛因，自己試
    了不錯，若有興趣，可幫忙問」；至同日下午15時30 分許
    ，密切以上開行動電話聯繫，並約定在台中市○○路與工學
    二街交岔口中日超商附近會合。兩人會面後，丙○○至甲○
    ○小客車上，交付甲○○如附表編號2、3所示之剪角（即裝
    海洛因之夾鏈袋前端剪掉一部分）及未剪角之海洛因各1 小
    包，供甲○○嚐試以鑑別品質，藉以決定交易之海洛因種類
    及數量，丙○○則在附近路邊與甲○○接續以上開電話洽談
    買賣事宜，丙○○並對甲○○明言有剪角及未剪角之海洛因
    買價各為每錢2萬8千元及2萬6千元。甲○○經試用後，即以
    電話聯絡丙○○，告知各購買1錢，其後復告知要再多買有
    剪角的海洛因3錢，表明願以每錢3萬元價格購買有剪角的海
    洛因。丙○○則表示「剪角的，伊都沒動過，認利潤不過（
    丙○○於電話中表示「人家都沒有動過，你給人家賺這樣」
    ）」丙○○遂於同日17時30分許，攜帶其於不詳時、地購得
    如附表編號1所示之海洛因至台中市○○路206號前，甫進入
    甲○○所駕駛之車牌號碼6299-LA號自小客車內，即為因監
    聽而查悉本案情，而在附近埋伏之海岸巡防署臺中機動查緝
    隊人員會同台中縣警察局烏日分局人員當場查獲，並在丙○
    ○之皮包內，扣得其所有供販賣所用如附表編號1所示之海
    洛因及供其個人施用海洛因所用之藥杓1支，並在甲○○車
    上扣得包括丙○○當日所交付如附表編號2、3所示之海洛因
    計7包（含丙○○交付之剪角與未剪角之海洛因各一包）及
    甲○○所有當天與丙○○聯絡之門號0000000000號手機1支
    。
二、案經海岸巡防署台中機動查緝隊、台中縣警察局烏日分局報
    請臺灣臺中地方法院檢察署檢察官偵查起訴。
    理    由
一、按現行刑事訴訟法為保障上訴人之反對詰問權，排除具有虛
    偽危險性之傳聞證據，以求實體真實之發見，於該法第159
    條第1項明定上訴人以外之人於審判外之言詞或書面陳述，
    除法律有規定者外，不得作為證據。證人甲○○、游安勗於
    警訊時所為之陳述，係審判外之陳述。而甲○○、游安勗已
    於偵查中、審判中具結作證。無再以甲○○、游安勗警詢時
    之證詞作為證據之必要。是其二人警詢陳述，無證據能力。
二、訊據上訴人即被告丙○○（以下簡稱上訴人）固坦承於上開
    時、地為警查獲上開海洛因，惟矢口否認販賣販賣海洛因之
    犯行，辯稱：伊已跟他人買海洛因，只是介紹柯明鴻看看而
    已云云。於本院前審則辯稱：伊並未販賣海洛因給甲○○，
    當天在伊身上被查獲之毒品，是伊自己要施用的，平常都是
    伊向甲○○購買海洛因，當天伊與甲○○相約見面，伊向甲
    ○○反應品質較差，並拿伊向別人買的海洛因讓甲○○試用
    云云。
三、經查：
(一)、上訴人確有於案發當日與證人甲○○以行動電話聯繫買賣第
    一級毒品海洛因之事宜，遂約定地點為毒品買賣之交易等情
    ，已據證人甲○○於檢察官偵訊時具結證稱：伊與上訴人在
    電話中有約好要看毒品海洛因，要在車上確定毒品之品質，
    伊才要購買，因朋友說上訴人的東西（指毒品海洛因）還不
    錯，而介紹伊向上訴人買，伊是第1次向上訴人買等語在卷
    （見毒偵字第1175號偵查卷第9頁）；復於原審審理時結證
    詳述：為警查獲的2支手機都是伊在使用，伊在車上是以000
    0000000號電話傳簡訊至上訴人持用之門號0000000000 號電
    話與上訴人聯絡，伊本來是與游安勗要去看毒品，上訴人說
    他們海洛因有進來，問伊要不要過去看一下海洛因，如果滿
    意，可以向上訴人買，上訴人有先拿海洛因樣本到車上給伊
    等看，上訴人先離開，伊等看好後，再與上訴人談到買賣的
    細節等問題，後來上訴人上車就被警察查獲，當時上訴人先
    拿2小包給伊等看，1包是剪角的，1包是沒有剪角的，後來
    伊放在車上，就被警察查獲了，該2包亦包含在伊被查扣之7
    包內，在伊看毒品時，上訴人先離開，彼此再以簡訊聯絡，
    看完後，伊決定要買剪角及未剪角的共5包，剪角及未剪角
    的品質不一樣，電話譯文中提到的26是指2萬6千元，28是指
    2萬8千元等語在卷（見原審卷第107、108頁、第110、111頁
    ）。
(二)、門號0000000000號電話經海岸巡防署以持機人涉犯毒品危害
    防制條例第4、5條罪嫌，向臺灣臺中地方法院檢察署聲請通
    訊監察，經該署核發通訊監察書，監察期間自95年2月16日
    上午10時起至95年3月18日上午10時止，有該署通訊監察書
    及通訊監察書電話附表在卷可參（見偵查卷第21-22頁）。
    且經原審法院審理時當庭播放監聽譯文之光碟，其中女子之
    聲音為被告之聲音，男性之聲音為證人甲○○之聲音等情，
    業據證人甲○○結證明確（見原審卷第155頁），並為上訴
    人所不爭執。又門號0000000000號電話（手機序號
    000000000000 00）於95年2月27日12時36分許至14時46分許
    ，與門號00000 00000號（上開時間轉接至0000000000號）
    、0000000000號電話有通話紀錄，此有門號0000000000號電
    話之通聯紀錄及門號0000000000號電話之監聽譯文在卷可參
    （見原審卷第21 -23頁、偵查卷第23-28頁）。稽之如附表
    二所示之通訊譯文內容，明顯可認係上訴人與證人甲○○洽
    談第一級毒品海洛因之買賣事項，經核其內容與證人甲○○
    所證述之買賣過程情節相吻合。
(三)、又為警當場查扣如附表所示之海洛因，已據法務部調查局鑑
    驗屬實（附表編號1之海洛因2包，合計淨重22.47公克，空
    包裝總重2.44公克，鑑定通知書誤植為3包；編號2、3所示
    之海洛因連同自證人甲○○車上查扣之海洛因因計7包，合
    計淨重19.43公克，空包裝總重3. 12公克），有該局95年4
    月28日調科壹字第120017781、000000000號鑑定通知書在卷
     可稽（見原審卷第130、131頁）。而當天經警自證人甲○
     ○車上查扣之海洛因7包，其中2包係上訴人當天交付，另
     外5包是證人甲○○自己所有等情，亦據證人甲○○結證明
     確（見原審卷第155頁）。又經原審法院審理時勘驗證人甲
     ○○為警查扣之7包海洛因結果，其中5包以比較大的夾鏈
     袋包裝，大小相同，內裝的海洛因數量較多，另外2包以比
     較小的夾鏈袋包裝，大小相同，且內裝的海洛因數量較少
     ，其中1包夾鏈袋上方之塑膠部分較短，有剪過（即證人甲
     ○○當庭所指認者），有該勘驗筆錄在卷可憑（見原審卷
     第157頁）。參以上開較小夾鏈袋所包裝之2包海洛因，因
     僅供證人甲○○嚐試品質，數量較少，並以包裝之夾鏈袋
     上方之塑膠有無剪掉一部分以識別有無剪角，堪認證人甲
     ○○上開證述與事實相符，足以採信。
(四)、上訴人係分別以每錢2萬8千元及2萬6千元之價格販入如附表
    編號2、3所示有剪角及未剪角之海洛因若干數量後，而品質
    較好有剪角之海洛因，以每錢3萬元之價格賣予證人甲○○
    ，並已交付少量海洛因供其嚐試，有卷附如附表二所示之電
    話譯文可稽，足認上訴人有販賣海洛因以牟利之意圖及事實
    甚明。
(五)、至於證人游安勗於原審法院雖僅證稱：因甲○○欠伊錢，案
    發當天伊去跟甲○○要錢，甲○○叫伊去查獲地點，伊上甲
    ○○的車聊天，甲○○有打電話與他人聯絡，當天伊不是與
    甲○○一起去向上訴人買海洛因，伊不知甲○○要向上訴人
    買毒品，在車上，甲○○有拿海洛因讓伊吸，並說那是別人
    的，叫伊試看看品質云云（見原審卷第151、152頁、第154
    頁），未明言證人甲○○與被告買賣毒品之經過明細。惟其
    於95年2月28日檢察官偵訊時已結證稱：伊與甲○○在被逮
    捕的現場聊天，甲○○說要向丙○○買毒品，伊表示沒有錢
    可買，甲○○說他有錢，要先出錢，伊與甲○○在車上等丙
     ○○過來，丙○○過來時，警察就來了，伊要買3錢，甲○
     ○要買2錢，由甲○○欠伊的錢裡面扣掉等語甚明在卷（見
     毒偵字第1177號卷第9頁）。況證人甲○○於偵訊時亦結證
     稱：游安勗原則要買3錢海洛因，但要看完貨才決定，伊與
     游安勗原本要買5錢，錢由伊先墊付等語（見毒偵字第1177
     號卷第5頁），其等二人於偵查中就案發當天欲向上訴人購
     買海洛因之數量一節結證情節相符。參以證人甲○○於車
     內以電話與上訴人間洽談如附表二所示之購買海洛因種類
     、數量及價格之對話內容，至為詳細明白，衡情證人游安
     勗乘坐於車內全程聽聞，豈有不知要向上訴人購買海洛因
     之理，是證人游安勗於原審法院陳稱：案發當天不是要與
     甲○○向上訴人購買毒品，也不知要向上訴人購買毒品之
     證言云云，與事實不符，不足採取，自難執證人游安勗於
     原審法院所為與事實不符之證言，遽為有利於上訴人之認
     定。
(六)、上訴人選任辯護人辯護稱：證人甲○○上開對話內容，係故
    意入上訴人於罪云云。惟查，本件係先由上訴人於95年2月
    27 日12時13分、12時37分傳內容為「美眉有事找你，看到
    簡訊回電。」「打給你只是要告訴你早上朋友叫我去試東西
    ，那也是剛拿回來的，我試了也有拿了，不錯才看你有興趣
    去嗎？不過剩餘也不多了，若有興趣去再告訴我我再幫你問
    。」之簡訊予甲○○後，甲○○才於同日12時42分、12時48
    分，傳「我現在要去台中處理，看怎麼我在與妳聯絡，目前
    我所知的價錢比較低，還謝謝妳。」「我可以去妳那裡看一
    下東西嗎？」（見毒偵字第4671號卷第23頁）。並非甲○○
    先與上訴人聯絡，欲向上訴人買海洛因。且依其他通話內容
    ，均不足以認定甲○○故意陷害上訴人之情形，選任辯護人
    上開所辯，顯然無據。辯護人又辯護稱：上訴人稱其先前平
    常都是向甲○○買毒品，甲○○之毒品質較差，其向甲○○
    反應，並要將向甲○○所買之毒品一包退還給甲○○，有甲
    ○○打給上訴人之簡訊可稽。且從甲○○身上查獲之五包毒
    品及磅秤一台，如甲○○係自己施用，何必帶那麼多包之毒
    品？何必帶磅秤？依本件監聽通話內容，可知上訴人係有去
    試過阿國所販賣之毒品，品質不差，所以要幫甲○○介紹向
    該阿國，看甲○○有無興趣去。因此上訴人充其量只是介紹
    甲○○去買而已。又依甲○○警訊時所稱：但是我們還沒有
    試到丙○○所帶來之海洛因。既還未試用上訴人帶來之毒品
    ，尚不知其品質如何，更不可能馬上向上訴人買毒品，縱認
    甲○○向上訴人買毒品，亦係尚在預備階段。又依監聽內容
    ，上訴人未與甲○○談妥價錢，並表示「根本不要賺你的利
    潤懂嗎？」，上訴人沒有要甲○○利潤，只是純粹介紹而已
    。甲○○要向上訴人買五錢毒品，但上訴人被查扣之海洛因
    淨重22．47公克，純質淨重13．40公克，數量上不符，足認
    上訴人被查扣之海洛因，不是帶出賣給甲○○，而你自己施
    用。甲○○被查扣之海洛因七包，包括上訴人交付之二包，
    其純度為13．07％，與上訴人之海洛因純度高達59．63％，
    相差數倍，價格應相差數倍以上。甲○○在95年6月13日原
    審法院證稱本來是要與游安勗去看毒品，後來還沒看就被抓
    到了，亦足表示雙方亦尚未成交。證人游安勗與上訴人不認
    識，未講過話，其證言係順甲○○之口而已，其證稱要向上
    訴人買毒品，無證據能力。游安勗於原審證稱：我與甲○○
    在車上及之前，都不知道要向上訴人買毒品，足認證游安勗
    前所稱要向上訴人買毒品之事不實云云。查上訴人意圖牟利
    ，以每錢2萬6千元及2萬8千元買入海洛因，其中有剪角部分
    ，欲以每錢3萬元賣給甲○○，於甲○○試其品質時，即被
    警查獲等情，已如前述。因此甲○○是否曾經販賣海洛因與
    上訴，被查獲時，甲○○身上是否有毒品、磅秤、上訴人身
    上之海洛因及甲○○身上之海洛因品質如何，均不能影響上
    訴人意圖出賣牟利，買入海洛因之事實。且意圖販賣海洛因
    者，為能增加利潤，通常會於買入海洛因後，添加其他物品
    ，增加其分量。是下游購買毒品者，其純度通常會比其上手
    較低。因此甲○○被查扣之海洛因七包，包括上訴人交付之
    二包，其純度為13．07％，與上訴人之海洛因純度高達59．
    63％，相差數倍，更足認上訴人有販賣海洛因牟利之故意。
    辯護人所為上開辯詞，均不能為上訴人有利之認定。
(七)、綜上所述，上訴人意圖牟利，販賣海洛因之犯行事證明確，
    足以認定，自應依法論科。
四、按販賣毒品罪，並不以販入之後復行賣出為構成要件，苟以
    營利為目的，將毒品販入或將之賣出，有一於此，其犯罪即
    經完成，最高法院88年度台上字第3898號判決要旨可資參照
    。上訴人係以營利為目的而販入海洛因，並進而與證人甲○
    ○洽談買賣事宜，雖在交付海洛因予證人甲○○之前，即為
    警查獲，但已該當於販賣毒品罪之法定構成要件，仍認其販
    賣行為已既遂。核上訴人所為，係犯毒品危害防制條例第4
    條第1項販賣第一級毒品罪。其持有海洛因之低度行為，應
    為販賣之高度行為所吸收，不另論罪。按毒品危害防制條例
    之立法目的，係為防制毒品危害，維護國民身心健康，此觀
    該條例第1條之規定自明。上訴人販賣海洛因1次，且未及完
    成交易即為警查獲，尚無所得，此與一般販賣海洛因者，對
    於國人健康危害之程度，自有極大之差異，其犯罪之情狀可
    憫恕，足認科以最低刑即無期徒刑仍嫌過重，爰依刑法第59
    條規定減輕其刑。刑法第59條雖由「犯罪之情狀可憫恕者，
    得酌量減輕其刑」，修正為「犯罪之情狀可憫恕，認科以最
    低度刑仍嫌過重者，得酌量減其刑」，此為法院就刑之酌減
    審認標準見解之明文化，非屬法律之變更（最高法院95 年
    第8次刑事庭會議決議），併此敘明。又上訴人行為後，刑
    法第64條第2項、第65條第2項之規定，於94年1月7日修正，
    並於95年7月1日施行，新修正之刑法第64條第2項將死刑減
    輕之幅度由無期徒刑或為15年以下12年以上有期徒刑，改為
    無期徒刑，第65條第2項則將無期徒刑減輕之幅度，由原先7
    年以上，修改為20年以下15年以上有期徒刑，經比較新舊法
    之規定，以行為時法有利於上訴人，應依刑法第2條第1項前
    段適用行為時法。原審認定上訴人販賣第一級毒品海洛因之
    犯行事證明確，而適用毒品危害防制條例第4條第1項、刑法
    第2條第1項前段、第11條前段、第59條之規定，予以論罪科
    刑，並依毒品危害防制條例第18條第1項前段規定，諭知附
    表一所示之海洛因應沒收銷燬之。認事用法均無違誤。又審
    酌上訴人販賣海洛因之情節，及其犯罪之手段、所生危害及
    其犯後態度等一切情狀，原審量處有期徒刑9年，且因上訴
    人尚無犯罪所得，乃未併科罰金，尚稱妥適，亦無違反比例
    原則，致罪刑不相當之情形。另0000000000號行動電話，於
    93 年4月14日至95年5月11日間，其租用人為吳潤妹，戶籍
    及帳寄地址分別為台北縣新莊市○○路829巷79號9樓、雲林
    縣崙背鄉○○路127號，此有泛亞電信股份有限公司基本資
    料查詞可憑（見本院卷第38頁）。而上訴人亦供稱上開與甲
    ○○通話之手機是向朋友借的云云，是本件0000000000號行
    動電話，並無證據證明是上訴人所有，依最高法院87年8月4
    日第七次刑庭會議決定，毒品危害防制條例第19條第1項之
    規定，係刑法第38條第3項採職權沒收主義之特別規定，應
    回歸刑法第38條第3項前段，以屬於犯人所有者，始應予沒
    收。
    原審未就上開行動電話諭知沒收，亦無違誤。是以上訴人上
    訴仍執前情詞否認犯行，及檢察官上訴認原審適用刑法第59
    條酌減其刑不妥，而指摘原判決不當，俱無理由，均應予駁
    回。
據上論結，應依刑事訴訟法第368條，判決如主文。
本案經檢察官乙○○到庭執行職務。
中    華    民    國    97    年    3    月    12     日
            刑事第九庭  審判長法  官  陳  筱  珮
                              法  官  康  應  龍
                              法  官  趙  春  碧
上列正本證明與原本無異。
如不服本判決應於收受送達後十日內向本院提出上訴書狀，其未
敘述上訴之理由者並得於提起上訴後十日內向本院補提理由書（
均須按他造當事人之人數附繕本）。
                              書記官  蘇  昭  文
中    華    民    國    97    年    3     月    12    日
附錄論罪科刑法條：毒品危害防制條例第4條第1項
製造、運輸、販賣第一級毒品者，處死刑或無期徒刑；處無期徒
刑者，得併科新臺幣1千萬元以下罰金。
附表一：
┌──┬────────────┬───┬─────────────┐
│編號│ 物品名稱               │ 數量 │備註                      │
├──┼────────────┼───┼─────────────┤
│1   │海洛因                  │2包   │計淨重22.47公克，空包裝總 │
│    │                        │      │重2.44公克                │
├──┼────────────┼───┼─────────────┤
│2   │海洛因（包裝夾鏈袋剪角) │1包   │編號2、3之海洛因2包合併當 │
├──┼────────────┼───┤天經警自甲○○所駕汽車內查│
│3   │海洛因（包裝袋未剪角)   │1包   │獲之海洛因5包共7包囑託鑑驗│
│    │                        │      │結果，7包海洛因合計淨重19.│
│    │                        │      │3公克，空包裝總重3.12公克 │
│    │                        │      │，但因用以包裝該2包海洛因 │
│    │                        │      │之夾鏈袋，其規格大小與包裝│
│    │                        │      │另外5包海洛因者不同，且海 │
│    │                        │      │洛因之色澤亦不同，復查無證│
│    │                        │      │據足認自甲○○車內查獲之海│
│    │                        │      │洛因5包，與上訴人犯罪有關 │
│    │                        │      │爰不併予本案宣告沒收      │
│    │                        │      │                          │
│    │                        │      │                          │
└──┴────────────┴───┴─────────────┘
附表二：
┌─────────┬───────────────────────────────┐
│通訊時間及聯絡電話│通訊內容（甲○○以Ａ代之，上訴人以Ｂ代之）                    │
├─────────┼───────────────────────────────┤
│上訴人於95年2月27 │Ｂ：打給你只是要告訴你早上朋友叫我去試東西，那也是剛拿回來的，│
│日上午12時37分以門│    我試了也有拿了，不錯才看你有興趣去嗎？不過剩餘也不多了，若│
│號00 00000000號行 │    有興趣去再告訴我我再幫你問。                              │
│動電話與甲○○所使│                                                              │
│用之門號0000000000│                                                              │
│號行動電話聯絡（傳│                                                              │
│送簡訊方式）      │                                                              │
├─────────┼───────────────────────────────┤
│甲○○於95年2月27 │Ａ：我可以去妳那裡看一下東西嗎？                              │
│日上午12時48分以門│                                                              │
│號0000000000號行動│                                                              │
│電話與上訴人所使用│                                                              │
│號0000000000號行動│                                                              │
│電話聯絡（傳送簡訊│                                                              │
│方式）            │                                                              │
├─────────┼───────────────────────────────┤
│上訴人於95年2月27 │Ｂ：你要看可以，不過我在高工路跟工學路邊，你要來這裡才行，看你│
│日上午12時55分以門│    怎樣？                                                    │
│號0000000000號行動│                                                              │
│電話與甲○○所使用│                                                              │
│之門號0000000000號│                                                              │
│行動電話聯絡（傳送│                                                              │
│簡訊方式）        │                                                              │
├─────────┼───────────────────────────────┤
│甲○○於95年2月27 │Ａ：那我到工學路再打給妳。                                    │
│日上午12時57分以門│                                                              │
│號0000000000號行動│                                                              │
│電話與上訴人所使用│                                                              │
│號0000000000號行動│                                                              │
│電話聯絡（傳送簡訊│                                                              │
│方式）            │                                                              │
├─────────┼───────────────────────────────┤
│上訴人於95年2月27 │Ｂ：大約多久會到，我才好辦事，還有要拿怎樣給你看先告訴我啊，我│
│日上午13時02分以門│    才好拿，不然帶身上也                                      │
│號0000000000號行動│                                                              │
│電話與甲○○所使用│                                                              │
│之門號0000000000號│                                                              │
│行動電話聯絡（傳送│                                                              │
│簡訊方式）        │                                                              │
├─────────┼───────────────────────────────┤
│甲○○於95年2月27 │Ａ：拿一點點就可以，我要看質如何？拜託妳了，不會打擾妳吧。我大│
│日上午13時09分以門│    約1個半小時到妳那裡。                                     │
│號0000000000號行動│                                                              │
│電話與上訴人所使用│                                                              │
│號0000000000號行動│                                                              │
│電話聯絡（傳送簡訊│                                                              │
│方式）            │                                                              │
├─────────┼───────────────────────────────┤
│上訴人於95年2月27 │Ｂ：正確時間3點到好嗎？                                       │
│日上午13時12分以門│                                                              │
│號0000000000號行動│                                                              │
│電話與甲○○所使用│                                                              │
│之門號0000000000號│                                                              │
│行動電話聯絡（傳送│                                                              │
│簡訊方式）        │                                                              │
├─────────┼───────────────────────────────┤
│甲○○於95年2月27 │Ａ：我知道了。                                                │
│日上午13時20分以門│                                                              │
│號0000000000號行動│                                                              │
│電話與上訴人所使用│                                                              │
│號0000000000號行動│                                                              │
│電話聯絡（傳送簡訊│                                                              │
│方式）            │                                                              │
├─────────┼───────────────────────────────┤
│上訴人於95年2月27 │Ｂ：你到高工路跟工學路的十字路口到中日超商的時候打給我，我就到│
│日上午14時33分以門│    了。                                                      │
│號0000000000號行動│                                                              │
│電話與甲○○所使用│                                                              │
│之門號0000000000號│                                                              │
│行動電話聯絡（傳送│                                                              │
│簡訊方式）        │                                                              │
├─────────┼───────────────────────────────┤
│甲○○於95年2月27 │Ａ：ok                                                        │
│日上午14時34分以門│                                                              │
│號0000000000號行動│                                                              │
│電話與上訴人所使用│                                                              │
│號0000000000號行動│                                                              │
│電話聯絡（傳送簡訊│                                                              │
│方式）            │                                                              │
├─────────┼───────────────────────────────┤
│甲○○於95年2月27 │Ａ：大家放個情，我們的也要進來了，實際上價位在那大家心知肚明，│
│日上午16時21分以門│    不要那麼硬好嗎                                            │
│號0000000000號行動│                                                              │
│電話與上訴人所使用│                                                              │
│號0000000000號行動│                                                              │
│電話聯絡（傳送簡訊│                                                              │
│方式）            │                                                              │
├─────────┼───────────────────────────────┤
│上訴人於95年2月27 │Ｂ：我的人你真不了解，我告訴你的架式（應是「價是」之誤）確確實│
│日上午16時21分以門│    實的，若是高一點也是對方給我的，而我告訴你給你是不是要你跟│
│號0000000000號行動│    我拿，是想合適的話拿大的，我跟朋友拿給你，他沒賺頭，怎能說│
│電話與甲○○所使用│    硬呢，是我說以後你也可能拿好的才說好                      │
│之門號0000000000號│                                                              │
│行動電話聯絡（傳送│                                                              │
│簡訊方式）        │                                                              │
├─────────┼───────────────────────────────┤
│上訴人於95年2月27 │Ｂ：我們都是賺錢，你我同一戰線，根本不要賺你的利潤懂嗎？拿好的│
│日上午16時32分以門│    多一點點，我也好做人，我做別人的很好做是不是呢？我在等你告│
│號0000000000號行動│    訴我                                                      │
│電話與甲○○所使用│                                                              │
│之門號0000000000號│                                                              │
│行動電話聯絡（傳送│                                                              │
│簡訊方式）        │                                                              │
├─────────┼───────────────────────────────┤
│甲○○於95年2月27 │Ａ：我看不懂，拿好的多一點點是什麼意思，還有妳朋友那有多少？  │
│日上午16時42分以門│                                                              │
│號0000000000號行動│                                                              │
│電話與上訴人所使用│                                                              │
│號0000000000號行動│                                                              │
│電話聯絡（傳送簡訊│                                                              │
│方式）            │                                                              │
├─────────┼───────────────────────────────┤
│上訴人於95年2月27 │Ｂ：我已在路上                                                │
│日上午16時46分以門│                                                              │
│號0000000000號行動│                                                              │
│電話與甲○○所使用│                                                              │
│之門號0000000000號│                                                              │
│行動電話聯絡（傳送│                                                              │
│簡訊方式）        │                                                              │
├─────────┼───────────────────────────────┐
│上訴人於95年2月27 │Ａ：你說在那裡？工學北路                                      │
│日5時19分以門號092│Ｂ：工學路跟高工路                                            │
│00 00000號行動電話│Ａ：我有看到高工路                                            │
│與甲○○所使用之門│Ｂ：對啊對啊，那邊有1個中日超商                               │
│號0000000000號行動│Ａ：我要轉到高工路嗎                                          │
│電話聯絡（通話方式│Ｂ：對對對，那邊有1個黃昏市場，有沒有                         │
│）                │Ａ：對對，我知道我有看到                                      │
│                  │Ｂ：黃昏市場一直過來，就有看到中日超商了啦，左手邊            │
│                  │Ａ：好                                                        │
├─────────┼───────────────────────────────┤
│上訴人於95年2月27 │Ａ：你那邊有沒有辦法先撥一些給我們嗎                          │
│日5時41分以門號092│Ｂ：撥多少                                                    │
│0000000號行動電話 │Ａ：你有多少可以撥？我跟你說，跟你拿讓你賺，你聽的懂          │
│與甲○○所使用之門│    嗎？東西不要動                                            │
│號0000000000號行動│Ｂ：不要動就對了啦                                            │
│電話聯絡（通話方式│Ａ：對啦，讓你賺沒關係啦                                      │
│）                │Ｂ：好啦，就大家說白啊，說你們不要動這樣子                    │
│                  │Ａ：對啊對啊                                                  │
│                  │Ｂ：這個有2種啊                                               │
│                  │Ａ：啊，這是2種哦                                             │
│                  │Ｂ：對，他那邊有2包                                           │
│                  │Ａ：2包是2種就對了啦                                          │
│                  │Ｂ：對對對                                                    │
│                  │Ａ：那你2種都有                                               │
│                  │Ｂ：對，都有                                                  │
│                  │Ａ：不然你拿1錢出來給我                                       │
│                  │Ｂ：多少                                                      │
│                  │Ａ：1錢                                                       │
│                  │Ｂ：哦，2項都1錢就對了                                        │
│                  │Ａ：錢你賺沒關係啦                                            │
│                  │Ｂ：好啦好啦                                                  │
│                  │Ａ：你現在要拿嗎                                              │
│                  │Ｂ：對啊，我打電話跟他說啊                                    │
│                  │Ａ：好好好                                                    │
├─────────┼───────────────────────────────┤
│上訴人於95年2月27 │Ａ：喂，你在哪                                                │
│日5時47分以門號092│Ｂ：我就跟我朋友說了啊，我要去跟他拿了啊                      │
│00 00000號行動電話│Ａ：對啊，我什麼時候拿給你啊                                  │
│與甲○○所使用之門│Ｂ：沒關係啊，我現在拿過去了啊                                │
│號0000000000號行動│Ａ：哦，好。                                                  │
│電話聯絡（通話方式│                                                              │
│）                │                                                              │
├─────────┼───────────────────────────────┤
│上訴人於95年2月27 │Ｂ：我站在臭豆腐這邊啦                                        │
│日6時以門號0000000│Ａ：等一下，我跟你說，那個剪角的那個啦                        │
│14 5號行動電話與柯│Ｂ：怎樣，我聽不懂                                            │
│名鴻所使用之門號09│Ａ：你這個不是有2種                                           │
│00 000000號行動電 │Ｂ：對                                                        │
│話聯絡（通話方式  │Ａ：有1包剪角的，1包沒剪的                                    │
│）                │Ｂ：對                                                        │
│                  │Ａ：剪角的那1包，有辦法再拿3錢出來嗎                          │
│                  │Ｂ：3錢？他那邊好像剩2，我已經拿1包出來了                     │
│                  │Ａ：你再去拿一下好了啦                                        │
│                  │Ｂ：他跟我說26、28都沒跟你動，你聽的懂嗎？                    │
│                  │Ａ：沒關係，沒關係                                            │
│                  │Ｂ：他也不可能都沒賺啊                                        │
│                  │Ａ：對對對                                                    │
│                  │Ｂ：我跟你說啊，看你還能出多少，你聽的懂嗎                    │
│                  │Ａ：我知道，不然你上車再說啦，好不好                          │
│                  │Ｂ：我不要啦，我現在跟你說啦，我現在在路邊跟你說啦，          │
│                  │    你看如何，那個剪角的那個就28啦，你要多少，我再回          │
│                  │    頭去那個，因為他剛跟我說剩2錢還3錢而已                    │
│                  │Ａ：2項都28就對了                                             │
│                  │Ｂ：沒啦，1個26，1個28這樣                                    │
│                  │Ａ：剪角的28，沒剪角的26                                      │
│                  │Ｂ：對，都沒那個，都按照人家報的價格就對啦，都沒動你          │
│                  │    就對了啦                                                  │
│                  │Ａ：我知道，我知道                                            │
│                  │Ｂ：都沒賺，也都沒動就對了啦，這樣你聽的懂嗎                  │
│                  │Ａ：我知道我知道，你等一下我打給你                            │
├─────────┼───────────────────────────────┤
│上訴人於95年2月27 │Ａ：你那個剪角的還有多少                                      │
│日6時03分以門號092│Ｂ：到底多少，他也不可能全部都出給你啊                        │
│00 00000號行動電話│Ａ：我知道，我會給他賺                                        │
│與甲○○所使用之門│Ｂ：喔，這樣我跟他講                                          │
│號0000000000號行動│Ａ：對啊，我是說那裡有多少啦，有3錢嗎                         │
│電話聯絡（通話方式│Ｂ：3錢應該有啦                                               │
│）                │Ａ：剪角的喔                                                  │
│                  │Ｂ：對啊                                                      │
│                  │Ａ：你現在再進去拿3錢出來                                     │
│                  │Ｂ：你要多少，我要跟人家講                                    │
│                  │Ａ：我錢會先給你                                              │
│                  │Ｂ：我現在要再回去，我現在停在路邊，不然我各帶1個而           │
│                  │    已。                                                      │
│                  │Ａ：我跟你說啦，剪角的那個你多拿3個出來                       │
│                  │Ｂ：多3個出來，另外26的拿1個就好了                            │
│                  │Ａ：對啊，等於說1個沒有剪角的，4個有剪角的                    │
│                  │Ｂ：奇怪你們怎麼覺得價格比較高東西比較好                      │
│                  │Ａ：我們吃起來是這樣啦                                        │
│                  │Ｂ：我現在回去，價格多少，你沒有先講                          │
│                  │Ａ：29啦                                                      │
│                  │Ｂ：多1千喔                                                   │
│                  │Ａ：不然30啦                                                  │
│                  │Ｂ：人家那個都沒有動過呢                                      │
│                  │Ａ：30啦                                                      │
│                  │Ｂ：人家都沒有動呢，你給人家賺這樣喔                          │
│                  │Ａ：等一下再講                                                │
│                  │Ｂ：嗯                                                        │
└─────────┴───────────────────────────────┘


司法院資訊處製作；財團法人民間司法改革基金會備份。
